臺灣彰化地方法院刑事判決　　　　　　　　　　　　　九十一年度訴字第七八號
　　公　訴　人　臺灣彰化地方法院檢察署檢察官
　　被　　　告　甲○○
右列被告因違反毒品危害防制條例案件，經檢察官提起公訴（九十一年度毒偵字第五
七四號、第一００四號、第一００九號），本院判決如左：
    主      文
甲○○連續施用第一級毒品，處有期徒刑壹年；又連續施用第二級毒品，處有期徒刑
捌月，扣案之甲基安非他命壹包（毛重約零點貳公克）沒收銷燬之，塑膠鏟管壹支沒
收。應執行有期徒刑壹年陸月，扣案之甲基安非他命壹包（毛重約零點貳公克）沒收
銷燬之，塑膠鏟管壹支沒收。
    事      實
一、甲○○曾於民國九十年二月一日因搶奪案件，經台灣南投地方法院於九十年五月
    二十四日判處有期徒刑六月，緩刑二年確定，現仍緩刑中。又因施用毒品案件，
    經台灣南投地方法院以八十七年度毒聲字第三三號裁定送勒戒處所觀察、勒戒後
    ，認有繼續施用毒品之傾向，再經該院以八十七年度毒聲字第一０五號裁定送強
    制戒治，再以該院八十七年度毒聲字第五六四號裁定停止強制戒治，付保護管束
    ，再經該院以八十八年度毒聲字第一三四號撤銷停止戒治，令入強制戒治，後再
    經該院以八十八年度毒聲字第一四０三號裁定停止強制戒治，付保護管束，未經
    撤銷保護管束，視為執行期滿，由台灣南投地方法院檢察署檢察官於八十八年十
    一月二十九日以八十八年度戒毒偵字第三五號不起訴處分確定。仍不知悔改，復
    基於施用第一級毒品之概括犯意，自九十一年三月四日十七時起至九十一年十月
    二十五日二十四時許止，連續在彰化縣芬園鄉○○○路旁車內，以將海洛因摻入
    香煙，再點燃吸食之方式，約一天一次，施用海洛因多次；又另行基於施用第二
    級毒品之概括犯意，自九十一年三月四日某時起至九十一年十月二十五日二十四
    時許止，連續在前開處所，以將第二級毒品甲基安非他命置於鋁箔紙上點燃加熱
    吸用其煙霧之方式，約一、二個月一次，施用安非他命多次。嗣先於九十一年三
    月五日二十二時二十分許，在彰化縣芬園鄉○○路○段慶安宮前為警查獲，並扣
    得其所有之甲基安非他命一包（毛重０．二公克）、塑膠鏟管一支。再於九十一
    年四月十七日二十一時四十分許，在彰化縣芬園鄉○○村○○路○段五四三巷三
    ０三號空屋為警查獲，經採尿送驗後，有嗎啡及甲基安非他命陽性反應，及於本
    院審理時自白，始知上情。
二、案經彰化縣警察局彰化分局報請臺灣彰化地方法院檢察署檢察官偵查起訴及檢察
    官主動偵查。
    理      由
一、右揭犯罪事實，業據被告甲○○於本院審理時坦承不諱，且其被查獲後為警採集
    之尿液，先後送請彰化縣衛生局及詮昕科技股份有限公司檢驗結果，分別呈甲基
    安非他命及嗎啡（海洛因施用入人體後，水解還原成嗎啡，再循嗎啡之代謝方式
    排出體外）、安非他命類及鴉片類陽性反應，有彰化縣衛生局九十一年三月十五
    日煙檢字第九一０四三二號、九十一年四月二十六日煙檢字第九一０七三八號煙
    毒尿液檢驗成績書，及詮昕科技股份有限公司九十一年十一月一日編號一Ｂ０一
    ００一二Ｔ濫用藥物尿液檢驗報告書各一紙在卷可按（分別附於九十一年度毒偵
    字第五七四號、九十一年度毒偵字第一００四號及本院審理卷內）。此外，復有
    甲基安非他命一包（毛重約０．二公克）及塑膠鏟管一支扣案可貨佐證，被告之
    自白堪以採信。又被告前因施用毒品案件，經台灣南投地方法院以八十七年度毒
    聲字第三三號裁定送勒戒處所觀察、勒戒後，認有繼續施用毒品之傾向，再經該
    院以八十七年度毒聲字第一０五號裁定送強制戒治，再以該院八十七年度毒聲字
    第五六四號裁定停止強制戒治，付保護管束，再經該院以八十八年度毒聲字第一
    三四號撤銷停止戒治，令入強制戒治，後再經該院以八十八年度毒聲字第一四０
    三號裁定停止強制戒治，付保護管束，未經撤銷保護管束，視為執行期滿，由台
    灣南投地方法院檢察署檢察官於八十八年十一月二十九日以八十八年度戒毒偵字
    第三五號不起訴處分確定等情，有台灣高等法院被告全國前案紀錄表及臺灣彰化
    地方法院檢察署刑案資料查註紀錄表等資料在卷足憑，顯係於前案施用毒品經強
    制戒治期滿，由檢察官為不起訴之處分後，五年內再犯本件施用毒品罪，本件事
    證明確，被告犯有施用毒品之犯行應堪認定。
二、核被告甲○○所為，係犯毒品危害防制條例第十條第一項之施用第一級毒品罪及
    第十條第二項之施用第二級毒品罪。被告分別持有第一、二級毒品之低度行為應
    各為其施用之高度行為吸收，不另論罪，並予敘明。被告先後多次施用第一、二
    級毒品海洛因及安非他命之犯行，時間緊接，所犯又係構成要件相同之罪名，顯
    係各基於概括犯意為之，應依連續犯規定論以一罪，並均加重其刑。其前開所犯
    二罪間，犯罪構成要件不同，行為互殊，顯係基於各別犯意為之，應予分論併罰
    。爰審酌被告犯罪次數、施用之期間、動機、目的、方法、不知珍惜身體，犯罪
    所生危害，及犯後坦承犯行，態度良好等一切情狀，各量處如主文所示之刑，並
    定其應執行之刑，以示懲處。扣案之第二級毒品甲基安非他命一包（毛重約０．
    二公克）及塑膠鏟管一支被告雖否認為其所有，然前開之物係於被告手中查獲，
    有被告之警訊筆錄可稽，亦為被告所自承，故應為被告所有無訛，又扣案之第二
    級毒品甲基安非他命一包（毛重約０．二公克），屬第二級毒品，爰依毒品危害
    防制條例第十八條第一項前段規定，沒收銷燬之。至於塑膠鏟管一支，為被告所
    有供犯罪所用之物，業如前述，併依刑法第三十八條第一項第二款之規定宣告沒
    收。
據上論斷，應依刑事訴訟法第二百九十九條第一項前段，毒品危害防制條例第十條第
一項、第二項、第十八條第一項前段，刑法第十一條前段、第五十六條、第五十一條
第五款、第三十八條第一項第二款，判決如主文。
本案經檢察官陳信宏到庭執行職務。
中　　　華　　　民　　　國　　　九十一　　　年　　十一　　月　　十九　　日
                                臺灣彰化地方法院刑事第一庭
                                    法      官  陳秋錦
右正本證明與原本無異。
如不服本判決，應於判決送達後十日內，向本院提出上訴狀( 須附繕本 )。
                                      法院書記官  于淑真
中　　　華　　　民　　　國　　　九十一　　　年　　　　　　　月　　　　　日
